臺灣高等法院民事裁定
110年度重上字第400號
上  訴  人  林本源  
            林本富  
            陳林美  
            范小玲  
            范秋琴  
            范小燕  
            范英妹  
            范貴子  
            范麗珍  
            林有儀  
            林冠宏  
兼上  一人
法定代理人  王紀梅  
上  訴  人  林庭詩  
            林有田  
            林有忠  
            林有明  
            蘇林葉  
            林珠    
            林月裡  
            林春生  
            林炳煌  
            秦林梅  
            林建江  
            劉春美（即林友信之繼承人）

            林軍翰（即林友信之繼承人）

            林致耀（即林友信之繼承人）

            林怡汝（即林友信之繼承人）

            林怡萍（即林友信之繼承人）

            林楷臻（即林友信之繼承人）



上列上訴人因與被上訴人國有財產署間請求確認土地所有權存在
等事件，對於中華民國110年9月28日本院110年度重上字第400號
判決提起上訴，本院裁定如下：
    主  文
上訴人應於收受本裁定正本柒日內繳納第三審裁判費新臺幣壹拾
玖萬參仟玖佰伍拾陸元，並補正委任律師或具律師資格之關係人
為訴訟代理人之委任狀。逾期不補正，即駁回上訴。
    理  由
一、按提起第三審上訴，應依民事訴訟法第77條之16第1 項前段
    之規定徵收裁判費，此為上訴必須具備之程式，當事人提起
    第三審上訴，若未依上開規定繳納裁判費者，原第二審法院
    應定期間命其補正，如不於期間內補正，應以裁定駁回之，
    為民事訴訟法第481條準用第442條第2項所明定。次按，對
    於第二審判決上訴，上訴人應委任律師為訴訟代理人。但上
    訴人或其法定代理人具有律師資格者，不在此限。上訴人之
    配偶、三親等內之血親、二親等內之姻親，或上訴人為法人
    、中央或地方機關時，其所屬專任人員具有律師資格並經法
    院認為適當者，亦得為第三審訴訟代理人。上訴人未依前揭
    規定委任訴訟代理人，或雖已委任而法院認為不適當者，第
    二審法院應定期先命補正。逾期未補正亦未依第466條之2為
    聲請者，第二審法院應以上訴不合法裁定駁回之。同法第46
    6條之1定有明文。
二、上訴人不服本院於民國（下同）110年9月28日所為第二審判
    決，提起上訴，惟未依上開規定繳納第三審裁判費，亦未提
    出委任律師或具律師資格之關係人為訴訟代理人之委任狀。
    查上訴人對於本院駁回其等請求被上訴人應將新北市樹林區
    南園段(下未註明市區段者均同)381⑴、381⑵、381⑶、381⑷、
    381⑸地號土地，自381地號土地辦理土地分割之訴部分不服
    ，提起上訴，本院審酌系爭381地號土地面積為1098.03平方
    公尺，有地籍謄本足憑(見原審卷第149頁)，上訴人主張其
    中之381⑴、381⑵、381⑶、381⑷、381⑸地號土地(面積依序為2
    01.88、367.12、5.23、167.82、55.75平方公尺，總計為79
    7.8平方公尺，有新北市樹林地政事務所土地複丈成果圖可
    佐，見原審卷第147頁)為其等所有，訴請被上訴人辦理分割
    ，依上訴人109年起訴時之公告現值每平方公尺1萬6700元(
    見原審卷第149頁)計算，應核定本件訴訟標的價額與上訴利
    益為新臺幣（下同）1332萬3260元(計算式：797.8×16700＝0
    0000000)，並應徵裁判費19萬3956元。茲命上訴人於本裁定
    正本送達後7日內補繳第三審裁判費19萬3956元，及補正委
    任律師或具律師資格之關係人為訴訟代理人之委任狀；逾期
    未補正，即認其上訴不合法，以裁定駁回其上訴。
三、爰裁定如主文。

中　　華　　民　　國　　110 　年　　11　　月　　12　　日
                  民事第十庭    
                      審判長法  官  黃嘉烈
                            法  官  高明德
                            法  官  何君豪
正本係照原本作成。
核定訴訟標的價額部分，如不服裁定得於收受送達後10日內向本
院提出抗告狀，並繳納抗告費新臺幣1千元。
其餘不得抗告。
中　　華　　民　　國　　110 　年　　11　　月　　12　　日

  　　　　　　　　　　　　　書記官  陳奕伃